臺灣新竹地方法院刑事判決　　　　　　　 93年度訴字第551號
公　訴　人　臺灣新竹地方法院檢察署檢察官
被　　　告　乙○○
　　　（原名傅新豫）
指定辯護人　本院公設辯護人甲○○
上列被告因違反槍砲彈藥刀械管制條例案件，經檢察官提起公訴
（九十三度偵字第四九０九號），及移送併案審理（九十三年度
偵字第六０七一號），本院判決如下：
    主  文
乙○○未經許可，持有其他可發射子彈具有殺傷力之改造槍枝（
改造模型槍），累犯，處有期徒刑年捌月，併科罰金新台幣貳
拾萬元，罰金如易服勞役，以陸個月之日數比例折算。
扣案如附表編號一、二、三、五、六所示之物，均沒收之。
    事  實
一、
  (一)乙○○前因違反麻醉藥品管制條例、藥事法、麻醉藥品管理
    條例、槍砲彈藥刀械管制條例案件，分別經法院判處八月、
    五月、五年二月、三月，經定執行刑為六年，於民國八十九
    年十月十六日假釋付保護管束，於九十二年八月二十二日保
    護管束期滿執行完畢。
  (二)詎仍不知悔改，明知未經許可，不得持有具殺傷力之槍枝，
    竟仍基於非法持有具殺傷力改造槍枝之犯意：
    1.其原先欲向姓名年籍不詳、綽號「小羅」之成年男子購買
      價值新台幣（下同）十三萬元之毒品供己施用（其所犯施
      用毒品部分另案送強制戒治中），惟因「小羅」收取款項
      後暫無毒品可出售，其遂於九十三年三月初某日，在新竹
      市火車站前，以該十三萬元之債權，自「小羅」處取得如
      附表編號一至四所示之改造模型槍、改造手槍、子彈一批
      充作抵押，而於斯時起，將該批槍彈放置在其位於新竹市
      ○○路七０六巷七三弄三二號二樓之四租屋處而非法持有
      如附表編號一至三所示具殺傷力之改造模型槍、改造手槍
      ，嗣於九十三年九月十六日下午三時四十五分許，經警至
      上開租屋處，經其同意入內搜索，扣得如附表編號一至四
      所示槍彈一批而查獲上情，其經移送至臺灣新竹地方法院
      檢察署，經檢察官命交保八萬元（九十三年度偵字第四九
      ０九號起訴）。
    2.惟其仍不知收斂警惕，復基於同前非法持有具殺傷力改造
      槍枝之概括犯意，於九十三年九月中旬以後某日，在新竹
      縣竹北市火車站前，因「小羅」未能交付其以新台幣一萬
      五千元所欲購買之毒品，遂又自「小羅」處取得如附表編
      號五至八所示之改造手槍、槍管、子彈一批充作抵押，而
      於斯時起，非法持有如附表編號五至八所示具殺傷力之改
      造手槍、具有殺傷力改造槍枝主要組成零件槍管、子彈，
      嗣於九十三年十一月三十日晚上八時許，為警至新竹市○
      ○街四十三號「松儷賓館」五樓五０一室，經其同意入內
      搜索，扣得如附表編號五至八所示改造手槍、槍管、子彈
      等物而查獲上情（九十三年度偵字第六０七一號移送併案
      ）。
二、案經新竹市警察局移送暨新竹市警察局第一分局報告臺灣新
    竹地方法院檢察署檢察官偵查起訴及移送併案審理。
    理  由
一、上開事實，業據被告乙○○於警訊、偵查及本院審理時坦承
    不諱，並有新竹市警察局第一分局搜索筆錄、搜索扣押物品
    目錄表各一份、現場照片六張（見九十三年度偵字第四九０
    九號卷【下稱第四九０九號卷】第十六至二十二頁）、新竹
    市警察局搜索筆錄、搜索扣押物品目錄表各一份、現場照片
    三張等附卷可稽（見九十三年度偵字第六０七一號卷【下稱
    第六０七一號卷】第十七至十八頁、第二十二頁、第二十四
    頁），以及有如附表所示之改造模型槍、改造手槍、子彈、
    槍管等扣案為憑（相關扣押保管字號如附表備註欄所示），
    而扣案如附表編號一、二、三、五、七、八所示之改造模型
    槍、改造手槍、子彈經送內政部刑事警察局鑑定，認均具殺
    傷力，有該局九十三年九月十七日刑鑑字第０九三０一九０
    七四八號、九十三年十二月十三日刑鑑字第０九三０二三九
    五０六號槍彈鑑定書在卷可資佐證（見第四九０九號卷第六
    十至六十五頁、第六０七一號卷第五十九至六十二頁），是
    被告自白與事實相符，堪以採信，本件事證已臻明確，被告
    犯行洵堪認定，應予依法論科。
二、
  (一)新舊法比較：查被告行為後，槍砲彈藥刀械管制條例業於九
    十四年一月二十六日修正公布施行，刪除第十條、第十一條
    ，並修正第八條，將修正前第十條第四項、第十一條第四項
    移入修正後第八條第四項，原規定第十條第四項之法定刑「
    處三年以上十年以下有期徒刑，併科新台幣七百萬元以下罰
    金」，與修正後第八條第四項之法定刑相同，原規定第十一
    條第四項之法定刑「處一年以上七年以下有期徒刑，併科新
    台幣七百萬元以下罰金」，修正後第八條第四項法定刑提高
    為「處三年以上十年以下有期徒刑，併科罰金新台幣七百萬
    元以下罰金」，是比較新舊法之結果，就持有改造模型槍之
    行為，修正前後之刑度不變，故依刑法第二條第一項前段之
    規定，應適用裁判時即修正後之槍砲彈藥刀械管制條例第八
    條第四項之規定論處，就持有其他改造槍枝之行為，經新舊
    法比較，則以修正前之槍砲彈藥刀械管制條例第十一條第四
    項之規定較有利於被告，故依刑法第二條第一項但書之規定
    ，應適用裁判前即修正前之該條例第十一條第四項之規定論
    處。
  (二)核被告如事實欄一(二)1.所為，係犯修正後槍砲彈藥刀械管制
    條例第八條第四項之持有其他具殺傷力槍枝罪（改造模型槍
    ）、修正前槍砲彈藥刀械管制條例第十一條第四項之持有其
    他具殺傷力槍枝罪（改造手槍）；如事實欄一(二)2.所為，係
    犯修正前槍砲彈藥刀械管制條例第十一條第四項之持有其他
    具殺傷力槍枝罪、同條例第十二條第四項之持有子彈罪、同
    條例第十三條第四項之持有具殺傷力改造槍枝主要組成零件
    罪。
  (三)被告如事實欄一(二)1.部分，係一持有行為持有改造模型槍（
    論以修正後槍砲彈藥刀械管制條例第八條第四項之持有其他
    具殺傷力槍枝罪）、改造手槍（論以修正前槍砲彈藥刀械管
    制條例第十一條第四項之持有其他具殺傷力槍枝罪），為一
    行為觸犯數罪名之想像競合關係，應從一重之持有改造模型
    槍罪處斷。被告如事實欄一(二)2.部分，係一持有行為持有改
    造手槍、槍管、子彈，為一行為觸犯數罪名之想像競合關係
    ，應從一重之持有其他具殺傷力槍枝罪處斷。
  (四)被告先後二次所犯持有其他具殺傷力改造槍枝罪，時間緊接
    ，觸犯構成要件相同之罪名，顯係基於概括犯意為之，應依
    連續犯之規定，論以一罪，並如上述依想像競合犯之規定，
    從一重依修正後槍砲彈藥刀械管制條例第八條第四項之持有
    其他具殺傷力槍枝（改造模型槍）罪處斷。
  (五)被告有如事實欄一(一)所載有期徒刑執行完畢之前科，有臺灣
    高等法院被告全國前案記錄表一份在卷可憑，於有期徒刑執
    行完畢五年內再犯本件有期徒刑以上罪，應依刑法第四十七
    條之規定，論以累犯，並加重其刑。
  (六)爰審酌被告素行不佳，遭查獲交保後仍不知警惕收斂，再次
    收受持有具殺傷力槍枝、子彈、槍管等違禁物，參以目前黑
    槍氾濫，造成社會人心惶惶，被告連續持有槍枝數量達四枝
    ，本件所生危害不可小覷，惟念及其犯罪後坦認犯行，犯後
    態度良好，尚知所悔悟等一切情狀，量處如主文所示之刑，
    罰金部分並諭知易服勞役之折算標準，以資懲儆。
  (七)扣案物之沒收：扣案如附表編號一、二、三、五、六所示之
    物，均係違禁物，應依刑法第三十八條第一項第一款規定宣
    告沒收。至附表編號四、七、八所示子彈，或原先即無殺傷
    力，或原先雖有殺傷力，但業經試射滅失而無殺傷力，均不
    符沒收之規定，爰不宣告沒收。
三、被告持有如附表編號五至八所示改造手槍、槍管、子彈之犯
    行，雖初未經檢察官起訴，然持有編號五所示改造手槍部分
    與起訴持有如附表編號二、三所示改造手槍部分，有連續犯
    之裁判上一罪關係，持有編號六至八所示槍管、子彈部分與
    持有編號五所示改造手槍部分有想像競合犯之裁判上一罪關
    係，持有編號五所示改造手槍、編號七、八所示子彈部分，
    並經檢察官以九十三年度偵字第六０七一號移送併案審理，
    且於簡式審判程序時以言詞擴張此部分之犯罪事實，是就附
    表編號五至八部分，本院均應併予審理，附此敘明。
四、據上論斷，應依刑事訴訟法第二百九十九條第一項前段，修
    正後槍砲彈藥刀械管制條例第八條第四項、第十二條第四項
    、第十三條第四項，修正前槍砲彈藥刀械管制條例第十一條
    第四項，刑法第十一條前段、第二條第一項、第五十五條、
    第四十七條、第四十二條第三項、第三十八條第一項第一款
    ，罰金罰鍰提高標準條例第二條，現行法規所定貨幣單位折
    算新臺幣條例第二條，判決如主文。
本案經檢察官詹昭書到庭執行職務。
中　　華　　民　　國　　94　　年　　8 　　月　　22　　日
                  刑事第三庭審判長法  官  汪銘欽
                                  法  官  楊麗文
                                  法  官  黃美盈
如不服本判決，應於判決送達後10日內向本院提出上訴狀（應附
繕本），上訴於臺灣高等法院。
以上正本證明與原本無異。
中　　華　　民　　國　　94　　年　　8　 　月　　23　　日
                                  書記官  吳尚文
附錄本案論罪科刑法條全文
修正後槍砲彈藥刀械管制條例第八條第四項
未經許可，持有、寄藏或意圖販賣而陳列第一項所列槍枝者，處
三年以上十年以下有期徒刑，併科新臺幣七百萬元以下罰金。
修正前槍砲彈藥刀械管制條例第十一條第四項
未經許可，持有、寄藏或意圖販賣而陳列第一項所列槍砲者，處
一年以上七年以下有期徒刑，併科新臺幣七百萬元以下罰金。
槍砲彈藥刀械管制條例第十二條第四項
未經許可，持有、寄藏或意圖販賣而陳列子彈者，處五年以下有
期徒刑，併科新台幣三百萬元以下罰金。
槍砲彈藥刀械管制條例第十三條第四項
未經許可，持有、寄藏或意圖販賣而陳列第一項所列零件者，處
六月以上五年以下有期徒刑，併科新台幣三百萬元以下罰金。
附表：
┌──┬──────────────┬────┬──────────────┐
│編號│名                        稱│數    量│備                        註│
├──┼──────────────┼────┼──────────────┤
│一  │德制P88-8口徑之模型槍       │1枝     │(1)以93年度黃保管字第136號扣 │
│    │（槍枝管制編號：0000000000）│        │  押中。                    │
│    │                            │        │(2)經送鑑定認係由德國WATHER廠│
│    │                            │        │  P88 COMPACT型口徑8mm金屬模│
│    │                            │        │  型槍去除槍管內阻鐵而成之改│
│    │                            │        │  造模型槍，機械性能良好，可│
│    │                            │        │  擊發適用子彈，認具殺傷力。│
│    │                            │        │(3)應依刑法第38條第1項第1款宣│
│    │                            │        │  告沒收。                  │
├──┼──────────────┼────┼──────────────┤
│二  │改造克拉克90手槍            │1枝     │(1)以93年度黃保管字第136號扣 │
│    │（槍枝管制編號：0000000000）│        │  押中。                    │
│    │                            │        │(2)經送鑑定認係由仿GLOCK廠17 │
│    │                            │        │  型半自動手槍製造之玩具手槍│
│    │                            │        │  換裝土造金屬槍管而成之改造│
│    │                            │        │  手槍，機械性能良好，可擊發│
│    │                            │        │  適用子彈，認具殺傷力。    │
│    │                            │        │(3)應依刑法第38條第1項第1款宣│
│    │                            │        │  告沒收。                  │
├──┼──────────────┼────┼──────────────┤
│三  │改造貝瑞塔90手槍            │1枝     │(1)以93年度黃保管字第136號扣 │
│    │（槍枝管制編號：0000000000）│        │  押中。                    │
│    │                            │        │(2)經送鑑定認係由仿BERETTA廠 │
│    │                            │        │  84型半自動手製造之玩具手槍│
│    │                            │        │  換裝土造槍而成之改造手槍，│
│    │                            │        │  機械性能良好，可擊發適用子│
│    │                            │        │  彈，認具殺傷力。          │
│    │                            │        │(3)應依刑法第38條第1項第1款宣│
│    │                            │        │  告沒收。                  │
├──┼──────────────┼────┼──────────────┤
│四  │子彈                        │14顆    │(1)以93年度彈保管字第131號扣 │
│    │                            │        │  押中。                    │
│    │                            │        │(2)經送鑑定，認均係土造子彈（│
│    │                            │        │  具直徑約7.4mm金屬彈頭）， │
│    │                            │        │  採樣5顆試射結果：1顆，可擊│
│    │                            │        │  發，惟發射動能不足，認不具│
│    │                            │        │  殺傷力；4顆，均無法擊發， │
│    │                            │        │  認均不具殺傷力。          │
│    │                            │        │(3)不符合沒收之規定，不宣告沒│
│    │                            │        │  收。                      │
├──┼──────────────┼────┼──────────────┤
│五  │改造手槍（含彈匣）          │1枝     │(1)以93年度黃保管字第160號扣 │
│    │（槍枝管制編號：0000000000）│        │  押中。                    │
│    │                            │        │(2)經送鑑定認係由仿FN廠半自動│
│    │                            │        │  手槍製造之玩具手槍，更換土│
│    │                            │        │  造金屬槍管而成之改造手槍，│
│    │                            │        │  機械性能良好，可擊發適用子│
│    │                            │        │  彈，認具殺傷力。          │
│    │                            │        │(3)應依刑法第38條第1項第1款宣│
│    │                            │        │  告沒收。                  │
├──┼──────────────┼────┼──────────────┤
│六  │槍管                        │1枝     │(1)以94年度保管字第1482號扣押│
│    │                            │        │  中。                      │
│    │                            │        │(2)係槍枝主要組成零件，應依刑│
│    │                            │        │  法第38條第1項第1款宣告沒收│
│    │                            │        │  。                        │
├──┼──────────────┼────┼──────────────┤
│七  │改造子彈                    │2顆     │(1)以93年度彈保管字第150號扣 │
│    │                            │        │  押中。                    │
│    │                            │        │(2)經送鑑定，其中1顆，認係土 │
│    │                            │        │  造子彈（具直徑約8mm之金屬 │
│    │                            │        │  彈頭），經試射，可擊發，認│
│    │                            │        │  具殺傷力；另1顆，認係由土 │
│    │                            │        │  造金屬彈殼加裝直徑約8mm之 │
│    │                            │        │  金屬彈頭而成，不具底火、火│
│    │                            │        │  藥，非為完整之子彈結構，認│
│    │                            │        │  不具殺傷力。              │
│    │                            │        │(3)具殺傷力之1顆經試射已無殺 │
│    │                            │        │  傷力，與原即無殺傷力之另1 │
│    │                            │        │  顆，均不符合沒收之規定，不│
│    │                            │        │  宣告沒收。                │
├──┼──────────────┼────┼──────────────┤
│八  │制式子彈                    │1顆     │(1)93年度彈保管字第150號扣押 │
│    │                            │        │  中。                      │
│    │                            │        │(2)經送鑑定試射，認係口徑9mm │
│    │                            │        │  （9×19mm）制式子彈，認具 │
│    │                            │        │  殺傷力。                  │
│    │                            │        │(3)已試射而無殺傷力，不符合沒│
│    │                            │        │  收之規定，不宣告沒收。    │
└──┴──────────────┴────┴──────────────┘
